臺灣士林地方法院刑事判決　　　　　　　　94年度訴字第36號
公　訴　人　臺灣士林地方法院檢察署檢察官
被　　　告　戊○○
指定辯護人　本院公設辯護人姜惠如
上列被告因違反毒品危害防制條例案件，經檢察官提起公訴（93
年度偵字第1469號、93年度偵緝字第49號、93年度偵緝字第50號
），本院判決如下：
    主  文
戊○○連續轉讓第一級毒品，累犯，處有期徒刑陸年拾月。犯罪
所得財物新臺幣萬伍仟伍佰元沒收之，如全部或一部不能沒收
時，以其財產抵償之。
    事  實
一、戊○○前於民國84年間，因違反麻醉藥品管理條例、藥事法
    等案件，經本院分別判處有期徒刑7 月、8 月、5 年5 月及
    7 月確定，並經本院裁定應執行有期徒刑7 年確定，嗣於84
    年9 月6 日入監執行，於87年6 月5 日縮短刑期假釋出監，
    惟其於假釋中再犯施用毒品案件，經撤銷假釋，於88年8 月
    31日再入監執行殘刑3 年1 月之刑期，已於91年7 月31日縮
    短刑期執行完畢。詎仍不知悔改，復基於轉讓第一級毒品海
    洛因予乙○○之概括犯意，在其臺北縣八里鄉○○路115 號
    住處前或其住處附近，將其向姓名年籍不詳綽號「蕃薯」之
    成年男子所購入之第一級毒品海洛因，連續為下列轉讓第一
    級毒品海洛因行為，共計36次：
（一）自民國91年8 月間某日起至92年1 月25日下午2 時15分前
      之某時止，以非營利之目的，未加價獲利，亦未減少份量
      ，以每小包新臺幣（下同）1,000 元之原價，前後共計12
      次，連續轉讓第一級毒品海洛因予乙○○，乙○○（轉讓
      毒品犯行，業經本院另案判處罪刑確定）旋即將該毒品轉
      讓予楊志偉施用（施用毒品部分，經觀察、勒戒後，認無
      繼續施用毒品之傾向，已另案由臺灣士林地方法院檢察署
      檢察官為不起訴處分確定）。
（二）自91年11月間某日起至92年1 月19日下午3 時前之某時止
      ，仍以非營利之目的，未加價獲利，亦未減少份量，以每
      小包1,000 元之原價，前後共計6 次，連續轉讓第一級毒
      品海洛因予乙○○，乙○○（轉讓毒品犯行，業經本院另
      案判處罪刑確定）旋連續轉讓該毒品予丙○○施用（施用
      毒品部分，業經本院另案判處罪刑確定）。
（三）自91年11月30日起至同年12月15日下午2 時40分前之某時
      止，仍係以非營利之目的，未加價獲利，亦未減少份量，
      以每小包1,000 元之原價，前後共計8 次，連續轉讓第一
      級毒品海洛因予乙○○，乙○○（轉讓毒品犯行，業經本
      院另案判處罪刑確定）旋連續轉讓該毒品予丁○○施用（
      施用毒品部分，業經本院另案判處罪刑確定）。
（四）自92年1 月10日起至同年2 月2 日晚間11時前之某時止，
      仍然以非營利之目的，未加價獲利，亦未減少份量，以每
      包（重量大小不同）500 元、1,000 元或2,000 元（最後
      1 次為2,000 元，有2 、3 次為500 元，其餘為1,000 元
      ）之原價，前後共計10次，連續轉讓第一級毒品海洛因予
      乙○○，乙○○（轉讓毒品犯行，業經本院另案判處罪刑
      確定）旋連續轉讓該毒品予甲○○施用（施用毒品部分，
      經觀察、勒戒後，因認無繼續施用毒品傾向，已另案由台
      灣士林地方法院檢察署檢察官為不起訴處分確定）。
二、嗣為警分別於92年1 月28日、2 月11日查獲楊志偉、丙○○
    、丁○○及甲○○等人施用第一級毒品海洛因，並在楊智偉
    位於台北縣八里鄉○○路398 巷51弄10號2 樓住處房間內扣
    得第一級毒品海洛因1 包（量微無法秤重），經渠等供出所
    施用毒品之來源及乙○○供述毒品之來源，始循線查悉上情
    ，並為警於92年4 月10日晚間10時30分許，在臺北縣八里鄉
    ○○路125 之19號8 樓戊○○居處，搜索扣得戊○○所持有
    原欲供己施用之第一級毒品海洛因7 包（驗餘淨重共21.67
    公克）、分裝袋95個、電子磅秤1 台、分裝匙3 支（戊○○
    持有第一級毒品部分，業經本院刑事庭另案判處罪刑確定）
    。
三、案經臺北縣政府警察局蘆洲分局及三峽分局報請臺灣士林地
    方法院檢察署檢察官偵查起訴。
    理  由
壹、認定犯罪事實所依據之證據及理由：
一、被告戊○○之自白：被告戊○○於本院審理時自白自91年12
    月初至92年1 月底止有連續轉讓第一級毒品海洛因約20次予
    乙○○之事實不諱（見本院94年11月22日審判筆錄），其上
    開任意自白核與下列事證相符，自應採為證據。
二、人證：
(一)證人乙○○於本院審理之證述：「（91年8月至92年1月25日
    間，你有轉讓海洛因給楊志偉嗎？）有。（海洛因來源？）
    找戊○○買的。．．．．（91年11月間至92年1月19 日，你
    有轉讓海洛因給丙○○嗎？）有。（海洛因來源？）也是向
    戊○○買的，還有綽號蕃薯的人買的。．．．．（91 年11
    月30日到91年12月15日，你有轉讓海洛因給丁○○嗎？）有
    。（海洛因來源？）跟戊○○拿的。．．．．（92年1 月10
    日到92年2月2日，你有轉讓海洛因給甲○○嗎？）有。（海
    洛因來源？）跟戊○○拿的。（向楊志偉、丙○○、丁○○
    、甲○○拿到錢後就將他們四人交給你的錢，全部用來跟戊○○買海洛因嗎？）是。．．．．（判決書認定你以原價轉
    讓給4人的毒品都是跟戊○○買的？）部分是。（那個部分
    不是？）其中1、2次是找蕃薯拿的。（那幾次的毒品是跟蕃
    薯拿的？）轉讓給丙○○的部分有2次，其他都是找戊○○
    。．．．．（丁○○說有2次向你買海洛因，是你向『起中
    』拿的，你騎機車載他去林口2次取貨？）是。（『起中』
    的貨是你直接跟他買還是向戊○○買然後他請你去『起中』
    那裡取貨？）賣給丁○○的2次是跟『起中』買的。」等語
    （見本院94年10月25日審判筆錄第3至6頁、第9頁、第21至
    22頁）。
(二)證人丁○○於本院審理之證述：「（你為何在檢察官前說有
    時候向乙○○拿有時向戊○○拿？）我都是透過乙○○拿的
    ，我向乙○○拿的時候乙○○有說過他向戊○○拿，所以我
    在檢察官那邊才會這樣說。（有無直接向戊○○拿過毒品？
    ）我去戊○○家的時候也都是乙○○開門拿給我的，我沒有
    進去。．．．．（知道乙○○海洛因的來源嗎？）他說是跟
    慶義拿的。（慶義指的是何人？）就是剛才在庭上的被告戊○○。．．．．（海洛因有跟別人買過？）乙○○有跟我說
    過他也有去林口跟『起中』拿貨賣給我。（他有幾次去跟你
    說過他去向『起中』拿貨？）1次載我去林口，叫我在原地
    消防隊附近等，另1次在林口的舊街頂好附近，我在原地等
    ，然後他去拿東西回來，一手交錢一手交貨。」等語（見本
    院94年10月25日審判筆錄第15頁、第17頁、第20頁）。
(三)證人楊志偉於檢察官偵查中之證述：「（你知否乙○○的毒
    品來源？）我知道他是向慶義拿的，我有聽乙○○說過1 、
    2次。．．．．（你向乙○○或戊○○買海洛因？）乙○○
    。」等語（見臺灣士林地方法院檢察署92年度偵緝字第927
    號偵查卷第27至28頁）。
(四)證人丙○○於檢察官偵查中之證述：「（你說乙○○的貨都
    是從『蕃薯』那邊來的？）是。我聽戊○○說過乙○○的貨
    都是從『蕃薯』那邊來的。應該是戊○○的貨是從『蕃薯』
    那邊來的，乙○○的貨從慶義來的。我見過慶義兩次。（你
    是向乙○○或慶義或『蕃薯』買毒品）是乙○○。因我知道
    如自己找戊○○買，他絕對誰都不給。他會說若我要就找乙○○。」等語（見同上偵查卷第28至29頁）。
三、書證：
(一)本院93年度訴字第67號被告乙○○違反毒品危害防制條例案
    件刑事確定判決1份（見臺灣士林地方法院檢察署93年度偵
    字第1469號偵查卷第46至47頁）：其事實欄認定，該案被告
    即本案證人乙○○基於轉讓第一級毒品海洛因之概括犯意，
    在臺北縣八里鄉○○路○段258巷26號住處前或其住處附近之
    西藥房前，將其向被告購入之第一級毒品海洛因，分別（１
    ）自91年8月間某日起至92年1月25日下午2時15分許止，以
    非營利之目的，未加價獲利，亦未減少份量，以每小包1,00
    0元之原價，前後共計12次，連續轉讓第一級毒品海洛因予
    楊志偉施用；（２）自91年11月間某日起至92年1月19日下
    午3時許止，仍以非營利之目的，未加價獲利，亦未減少份
    量，以每小包1,000元之原價，前後共計8次，連續轉讓第一
    級毒品海洛因予丙○○施用；（３）自91年11月30日起至同
    年12月15日下午2時40分許止，仍係以非營利之目的，未加
    價獲利，亦未減少份量，以每小包1,000元之原價，前後共
    計10次，連續轉讓第一級毒品海洛因予丁○○施用；（４）
    自92年1月10日起至同年2月2日晚間11時許止，仍然以非營
    利之目的，未加價獲利，亦未減少份量，以每包（重量大小
    不同）500元、1,000元或2,000元（最後一次即92年2 月2日
    晚間11時許，轉讓之價格為2,000元）之原價，前後共計10
    次，連續轉讓第一級毒品海洛因予甲○○施用。
(二)法務部調查局92年2月26日調科壹字第040003179號鑑定通知
    書1份（見臺灣士林地方法院檢察署92年度毒偵字第136號偵
    查卷第51頁）：警方於92年1月28日在證人楊志偉位於台北
    縣八里鄉○○路398巷51弄10號2樓住處房間衣櫥內查扣之白
    粉1包經送驗結果含有第一級毒品海洛因成分，量微無法秤
    重，該包海洛因是楊志偉向乙○○購得，而乙○○係從被告
    取得。
(三)明生生物科技股份有限公司被告尿液之濫用藥物檢體檢驗報
    告影本1份（見本院92年度毒聲字第581號刑事卷第19頁）:
    被告為警於92年4月10日晚間10時30分許搜索後所採集之尿
    液檢體送驗結果，僅安非他命呈陽性反應，足見被告為警查
    獲前並未施用第一級毒品海洛因。
(四)臺灣士林地方法院檢察署檢察官92年度毒偵字第136號不起
    訴處分書1份（見臺灣士林地方法院檢察署92年度偵緝字第
    927號偵查卷第46頁）：證人楊志偉於上開時間施用第一級
    毒品海洛因之事實。
(五)本院92年度訴字第29號被告丙○○毒品案件之刑事判決1份
    （見臺灣士林地方法院檢察署93年度偵字第1469號偵查卷第
    37至40頁）：證人丙○○於上述時間內施用第一級毒品海洛
    因之事實。
(六)本院93年度訴字第110號被告丁○○毒品案件之刑事判決1份
    （見臺灣士林地方法院檢察署93年度偵字第1469號偵查卷第
    42至43頁）：證人丁○○於上述時間內施用第一級毒品海洛
    因之事實。
(七)臺灣士林地方法院檢察署檢察官92年度毒偵字第165號不起
    訴處分書1份（見臺灣士林地方法院檢察署92年度偵緝字第
    927號偵查卷第46頁）：證人甲○○於上開時間施用第一級
    毒品海洛因之事實。
(八)臺灣高等法院被告前案紀錄表、刑案資料查註紀錄表各1份
    ：被告於本案發生前查無施用第一級毒品海洛因之犯罪紀錄
    。
貳、被告辯解不採取之理由：
一、被告否認自91年8月間某日至91年11月底止及92年2月初有連
    續轉讓第一級毒品海洛因予乙○○之犯行，並辯稱：其於91
    年11月中旬認識乙○○後，才幫乙○○向綽號「蕃薯」之人
    買海洛因，並以原價轉讓予乙○○約20次；92年1月底後未
    幫乙○○買海洛因云云。
二、經查：
(一)上開犯罪事實，迭據證人乙○○於警詢、檢察官偵查及本院
    另案、本案審理時證述明確，觀其證詞，自警詢、偵查至本
    院另案及本案調查、審理時均屬一致，且證人乙○○於本院
    審理時，經與被告當庭對質，並對其實施交互詰問後，證人
    乙○○仍為相同之證述，衡情乙○○倘非確實向被告購入海
    洛因，於此壓力下，大可於本院審理時變異前詞，卻仍為相
    同證述，足見證人乙○○所證述，實無攀誣設陷之理。又被
    告確曾因案入監執行甫於91年8月1日縮短刑期執行完畢出監
    ，有法務部在監在押資料表、臺灣高等法院被告全國前案二
    紀錄表各1份附卷可稽，果乙○○未向被告買過毒品海洛因
    ，何以能記憶其向被告購買海洛因之時間係在被告剛關出來
    ？顯見證人乙○○之前開證述信而有徵。
(二)佐以警方確實於92年4月10日晚間10時30分許，在臺北縣八
    里鄉○○路125之19號8樓戊○○居處，搜索扣得戊○○所持
    有之第一級毒品海洛因7包（驗餘淨重共21.67公克）、分裝
    袋95個、電子磅秤1台、分裝匙3支等物，有搜索扣押筆錄、
    法務部調查局調科壹字第040003215號鑑定通知書及扣案第
    一級毒品海洛因7包在卷可稽，足見被告確有持有第一級毒
    品海洛因之情形，證人乙○○證述被告有管道可取得海洛因
    之證言，堪以採信。再者，證人乙○○將其向被告所購入之
    第一級毒品海洛因再轉讓予前揭楊志偉等4人施用，因而涉
    犯轉讓毒品罪，經檢察官提起公訴，並經本院判處有期徒刑
    六年六月確定，現已發監執行等情，有本院93年度訴字第67
    號刑事判決、臺灣高等法院被告全國前案紀錄表各1份附卷
    可佐，並經本院調取上開案件卷宗查證屬實，亦足證證人乙○○所證其於上開時地自被告處取得海洛因之證詞，堪以信
    實。
(三)復查，本院93年度訴字第67號確定判決所認定證人乙○○自
    91年8 月間某日起至92年2 月2 日晚上11時許止，在臺北縣
    八里鄉○○路○ 段258 巷26號住處前或其住處附近之西藥房
    前，將其向被告購入之第一級毒品海洛因，分別連續轉讓楊
    志偉等4 人施用之事實，已據證人楊志偉、丙○○、丁○○
    、甲○○、乙○○於警詢、偵查及本院審理時證述屬實，並
    互核相符（乙○○之證詞見本院94年10月25日審判筆錄，本
    院93年度訴字第67號刑事卷第27至28頁、第30至31頁及第33
    頁審判筆錄，臺灣士林地方法院檢察署92年度偵緝字第927
    號偵查卷第23至30頁偵訊筆錄；楊志偉之證詞見臺灣士林地
    方法院檢察署92年度偵字第2159號偵查卷第31頁至39頁警詢
    筆錄，臺灣士林地方法院檢察署92年度偵緝字第927 號偵查
    卷第23至29頁偵訊筆錄；丙○○之證詞見臺灣士林地方法院
    檢察署92年度偵字第2159號偵查卷第23頁至25頁警詢筆錄、
    第77至80頁偵訊筆錄，臺灣士林地方法院檢察署92年度偵緝
    字第927 號偵查卷第24至30頁偵訊筆錄；丁○○之證詞見本
    院94年10月25日審判筆錄，臺灣士林地方法院檢察署92年度
    偵字第4002號偵查卷第17至27頁警詢筆錄，臺灣士林地方法
    院檢察署92年度偵緝字第927 號偵查卷第24至30頁偵訊筆錄
    ；甲○○之證詞見本院94年11月22日審判筆錄，臺灣士林地
    方法院檢察署93年度偵緝字第50號偵查卷第42頁警詢筆錄、
    第52至55頁偵訊筆錄）。參以被告於本院審理時亦自承其有
    可能記錯本件轉讓毒品之正確時間，且忘了正確之犯罪次數
    等語之供述（見本院94年11月22日審判筆錄第22頁），本院
    據此認定上開乙○○於上開時地分別連續轉讓第一級毒品海
    洛因予楊志偉、丙○○、丁○○及甲○○共40次等基礎事實
    之海洛因毒品上游來源，除轉讓予丙○○有2 次是乙○○找
    綽號「蕃薯」之成年人買的及轉讓予丁○○有2 次是乙○○
    找綽號「起中」之成年人買的外，其餘36次均是乙○○向被
    告所購入。
(四)按販賣毒品之罪嫌，須以營利為目的，而為販入或賣出之行
    為，始足當之，故應有低價買進，高價賣出之圖利行為始成
    立販賣罪嫌，若僅為原價轉讓，抑或免費提供他人施用，則
    與該罪之構成要件仍屬有間（最高法院八十一年度第二次刑
    事庭會議決議參照）。故倘查無積極證據足以證明被告有償
    交付第一級毒品海洛因予他人之際，確有意圖營利之主觀犯
    意時，自不能以被告有償交付海洛因之單一事實，遽以臆測
    之詞即認定被告有營利之販賣海洛因之行為。證人乙○○雖
    係依有償之方式自被告處取得海洛因，然本院查無關於被告
    購入海洛因之成本價格之任何資料，且證人乙○○於本院審
    理時亦證稱：其不知向被告拿毒品海洛因被告有無賺錢，他
    向被告拿的海洛因數量、價錢，與跟別人拿差不多等語（見
    本院94年10月25日審判筆錄）；以販賣第一級毒品海洛因，
    應處死刑、無期徒刑之重罪，對此罪名之認定，更應嚴守證
    據法則，故被告雖以每次五百元、一千元、二千元不等之價
    格，連續多次轉讓第一級毒品海洛因給陳志忠，但關於此部
    分之進價若干？是否低於被告所販入之價格？被告於販賣之
    際是否有營利之主觀意圖，實乏證據證明之。此外，被告與
    乙○○均自承彼此為鄰居、朋友關係，因證人乙○○向其徵
    詢有無購買海洛因之管道，被告基於情誼，代為向友人「蕃
    薯」購入海洛因後，再以原價轉讓予乙○○，其對上開微量
    之海洛因以未高於進價之方式轉讓予乙○○，應非全無可能
    ，尚難認被告有營利之意圖，復查無其他確切之積極證據證
    明被告有賺取中間差價、取得利益之事實，本諸罪疑唯輕之
    法理，應認被告前揭所為應僅成立轉讓第一級毒品海洛因罪
    。
(五)綜據上述，被告辯解不足採信，本件事證明確，其連續轉讓
    第一級毒品海洛因36次予乙○○之犯行洵堪認定，應予依法
    論科。
(六)至被告於本院審理時聲請調查案發前後其與乙○○之行動電
    話通聯紀錄，以證明乙○○並未打被告之行動電話（電話號
    碼：0000000000）向被告購買海洛因一節云云，然因被告已
    自白有轉讓毒品海洛因予證人乙○○之事實，且本案犯罪事
    實已臻明瞭無再調查之必要，故不予調查，併此敘明。
參、論罪科刑之理由
一、按刑法第2 條第1 項就行為後法律有變更者，採從新從輕主
    義，該條項但書係規定「適用最有利於行為人之法律」，既
    曰法律，自較刑之範圍為廣，比較時應就罪刑有關之共犯、
    未遂犯、連續犯、牽連犯、結合犯以及累犯加重、自首減輕
    、暨其他法定加減原因、與加減例等一切情形，綜其全部之
    結果，而為比較，再適用有利於行為人之法律處斷，有最高
    法院24年度上字第4634號判例可資參照。又被告行為後，毒
    品危害防制條例已於92年7 月9 日經總統以華總一義字第09
    200121930 號令修正公布，並自公布後6 個月即93年1 月9
    日施行，修正前毒品危害防制條例第8 條第1 項規定：「轉
    讓第一級毒品者，處一年以上七年以下有期徒刑，得併科新
    臺幣一百萬元以下罰金。」修正後毒品危害防制條例第8 條
    第1 項之內容雖無修正，然已增訂同條第6 項規定「轉讓毒
    品達一定數量者加重其刑至二分之一，其標準由行政院定之
    。」，行政院於93年1 月7 日發布轉讓第一級毒品淨重5 公
    克以上，加重其刑至二分之一之數量標準乙種。以被告所轉
    讓之第一級毒品海洛因共計36次，數量合計應已達5 公克以
    上，故就新舊法整體比較之結果，修正前之舊法既無加重其
    刑之規定，自以舊法較有利於被告，依刑法第2 條第1 項但
    書之規定，仍應適用修正前毒品危害防制條例第8條 第1 項
    之規定處斷。
二、按海洛因依其成癮性、濫用性及社會危害性之程度，經行政
    院公告為毒品危害防制條例第2 條第2 項第1 款所列之第一
    級毒品，依法不得持有、轉讓。核被告所為，係犯修正前毒
    品危害防制條例第八條第一項之轉讓第一級毒品罪。被告轉
    讓第一級毒品海洛因前後持有毒品海洛因之低度行為，為轉
    讓第一級毒品之高度行為所吸收，不另論罪。被告先後共計
    36次轉讓第一級毒品之行為，時間緊接，方法相同，觸犯構
    成要件相同之罪名，顯係基於概括犯意而為之，為連續犯，
    應依刑法第56條規定以一罪論，並加重其刑。
三、查本件被告係因證人乙○○手邊未有毒品海洛因可供施用，
    向其詢問有無購買管道，被告遂代向友人「蕃薯」購得海洛
    因，在未賺取差價之情況下，以原價提供給證人乙○○等情
    ，亦據被告於本院審理時供述詳明（見本院94年11月22日審
    判筆錄），可見被告以原價提供毒品之行為，殊難認係基於
    營利之意圖，揆諸上開說明，自難科以販賣毒品海洛因之刑
    責，而應論以轉讓之罪責，故檢察官於起訴書中認被告係犯
    毒品危害防制條例第4 條第1 項之販賣第一級毒品罪嫌云云
    ，雖有未洽，惟蒞庭之檢察官實行公訴時已更正本件論罪科
    刑之法條，認應依毒品危害防制條例第8 條第1項 之轉讓第
    一級毒品罪處斷，基於檢察一體之原則，本院應就更正後之
    論罪科刑法條予以審究，自無庸變更起訴法條。又被告係將
    其所購得之第一級毒品海洛因，以原價連續轉讓予乙○○，
    不知乙○○旋以原價分別連續轉讓予前揭楊志偉等4 人，被
    告所為尚無與乙○○成立共同正犯之可言，起訴書認為被告
    與乙○○為共同正犯，尚有誤會，均併此敘明。
四、查被告於84年間曾因違反麻醉藥品管理條例等案件，經本院
    分別判處罪刑確定，並裁定應執行為有期徒刑7 年確定，於
    87年6 月5 日因縮短刑期假釋付保護管束出監，惟被告於保
    護管束期間內又施用毒品，經撤銷假釋，再入監執行殘刑3
    年1 月，已於91年7 月31日縮短刑期執行完畢等事實，亦有
    臺灣高等法院被告全國前案紀錄表1 份及臺灣高等法院在監
    在押全國紀錄表１份在卷足憑，其受有期徒刑之執行完畢後
    ，五年以內再犯本件有期徒刑以上之罪，係屬累犯，應依刑
    法第47條之規定加重其刑，並遞加之。爰審酌被告之素行不
    佳，轉讓毒品之次數多達36次，提供毒品予人施用，戕害他
    人身心健康，犯罪情節及所生之危害非輕，犯後未坦承全部
    犯行、尚無悔意等一切情狀，量處如主文所示之刑。
五、本件被告以原價連續轉讓毒品海洛因予乙○○，乙○○旋分
    別連續轉讓予楊志偉12次、丙○○6 次及丁○○8 次之部分
    ，合計26次，每次轉讓之價格為1,000 元，其犯罪所得合計
    為26,000元（(12+6+8) X $1,000 = $26,000）。 至被告以
    原價連續轉讓予乙○○，乙○○旋連續轉讓予甲○○10次之
    部分，除最後1 次犯罪所得為2,000 元，已屬明確（見本院
    94年11月22日審判筆錄第6 頁，臺灣士林地方法院檢察署93
    年度偵緝字第50號偵查卷第42頁至43頁警詢筆錄）外，乙○○於審理時復證述：其他9 次，500 元約2 、3 次，其餘均
    為1,000 元等語，而轉讓之價格為500 元究竟有幾次，乙○○已不復為明確之記憶及認定，本院基於最有利於被告之認
    定方式，認其餘9 次當中至少有3 次係500 元，以此計算被
    告連續轉讓予乙○○，乙○○旋連續轉讓予甲○○之犯罪所
    得合計至少為9,500 元（(1 X $2,000) + (3 X $500) + (6
    X $1,000) = $9,500），故被告本件犯罪所得財物合計至少
    為35,500元（$26,000 + $9,500 = $35,500），此犯罪所得
    應依毒品危害防制條例第19條第1 項規定宣告沒收之，如全
    部或一部不能沒收時，以其財產抵償之。
六、又扣案為楊志偉所有之海洛因1 包（量微無法秤重），係查
    獲之第一級毒品，業經本院以92年度聲字第257 號被告楊志
    偉施用毒品案件中裁定宣告沒收銷燬之，有本院裁定書1份
    在卷可參（見本院92年度聲字第257號刑事卷第3頁）；另扣
    案被告所有之海洛因7包（驗餘淨重共21.67公克）、分裝袋
    95個、電子磅秤1台及分裝匙3支，均係被告所有，為預備供
    其施用第一級毒品海洛因及施用第二級毒品安非他命而持有
    之物，亦據被告供承在卷，尚無證據可證與本案被訴犯行有
    直接關連；且上開證物業於被告所涉犯施用第二級毒品、持
    有第一級毒品案件中經本院宣告沒收銷燬及沒收之，亦有本
    院92年度易字第603號刑事判決書可稽，且非涉及本案，爰
    不予諭知沒收銷燬及沒收之，併此敘明。
據上論斷，應依刑事訴訟法第299 條第1 項前段，修正前毒品危
害防制條例第8條第1項、第19條第1項，刑法第2條第1項但書、
第11條前段、第56條、第47條，判決如主文。
本案經檢察官鄭嘉欣到庭執行職務
中　　華　　民　　國　　94　　年　　12　　月　　6　　日
　　　　　　　　　刑事第三庭審判長法　官　洪英花
                                  法  官  王沛雷
                                  法  官  汪梅芬
以上正本證明與原本無異。
如不服本判決，應於判決送達後10日內，向本院提出上訴狀。
                                  書記官  林旻弘
中　　華　　民　　國　　94　　年　　12　　月　　6 　　日
附錄論罪科刑法條：
毒品危害防制條例第8條第1項：
轉讓第一級毒品者，處1 年以上7 年以下有期徒刑，得併科新臺
幣100 萬元以下罰金。
